# @chenyiwei ，求助陈版关于存货跌价准备的计提

提问人：aiyaha 时间：2023-02-06 22:14:47
公司以玉米为原材料，生产玉米淀粉及其副产品，计提存货跌价准备时，（ 1 ）是否需要考虑产品进项税额抵减主营业务成本的金额；（ 2 ）产品进项税额抵减主营业务成本的金额采用的是本期销售数量*单位税额；（ 3 ）公司产成品周转速度较快， 2022 年 12 月 31 日的产成品在 2023 年 1 月份均可以全部实现对外销售，计提存存跌价准备时，是否可以采用 2023 年 1 月份产成品进项税额抵减主营业务成本的金额

回答人：chenyiwei
1 、预计可获得的进项税额抵扣是一项单独的资产，不应计入存货成本。相应地，该金额也不纳入存货的可变现净值计量。
2 、一般情况下可以依据 2023 年 1 月的产品售价来估算 2022 年末存货的可变现净值，但如果有证据表明 2022 年末资产负债表日后发生了不可预见的重大突发事件，导致 2023 年 1 月产品售价发生异常的，则不能参照、